【裁判字號】    99,訴,1019
【裁判日期】    991021
【裁判案由】    營業稅
【裁判全文】
臺北高等行政法院判決
                                      99年度訴字第1019號
                                     99年10月7日辯論終結
原      告  庚○○○工程有限公司
代  表  人  甲○○
訴訟代理人  丁○○  ○○○
被      告  財政部臺灣省北區國稅局
代  表  人  乙○○○○○○住同上
訴訟代理人  戊○○
上列當事人間營業稅事件，原告不服財政部中華民國99年3月17
日台財訴字第09900036310號（案號：第09804255號）訴願決定
，提起行政訴訟，本院判決如下：
    主  文
原告之訴駁回。
訴訟費用由原告負擔。
    事  實
一、事實概要：
    緣原告於民國（下同）95年9 月至10月間無進貨事實，涉嫌
    取具辛○實業有限公司（以下簡稱辛○公司）開立之統一發
    票，銷售額合計新臺幣（下同）4,500,000元，營業稅額225
    ,000元，作為進項憑證申報扣抵銷項稅額，經財政部臺灣省
    中區國稅局查獲，通報被告機關審理結果，違章成立，初查
    乃核定補徵營業稅額225,000 元，並依加值型及非加值型營
    業稅法（以下簡稱營業稅法）第51條第5 款規定，按所漏稅
    額225,000元處5倍之罰鍰計1,125,000 元。原告不服，申請
    復查，未獲變更，提起訴願遭決定駁回，遂提起本件行政訴
    訟。
二、兩造聲明：
    (一)原告聲明求為判決：1.訴願決定、原處分（含復查決定）
                          均撤銷。
                        2.訴訟費用由被告負擔。
    (二)被告聲明求為判決：1.駁回原告之訴。
                        2.訴訟費用由原告負擔。
三、兩造之爭點：被告以原告無進貨事實，取具辛○公司開立之
    統一發票，作為進項憑證申報扣抵銷項稅額，核定補徵營業
    稅額225,000 元，並罰鍰1,125,000 元，是否適法？
    (一)原告主張之理由：
      1.按稅捐稽徵法第44條規定：「營利事業依法規定應給與
        他人憑證而未給與，應自他人取得憑證而未取得，或應
        保存憑證而未保存者，應就其未給與憑證、未取得憑證
        或未保存憑證，經查明認定之總額，處百分之五罰鍰。
        」，營業稅法第19條第1項第1款規定：「營業人下列進
        項稅額，不得扣抵銷項稅額：一、購進之貨物或勞務未
        依規定取得並保存第33條所列之憑證者。」。次按財政
        部95年5月23日台財稅字第09504535500號函釋：「一、
        稽徵機關查核營業人取得涉嫌虛設行號涉案期間開立之
        統一發票申報扣抵銷項稅額案件，仍應就交易雙方之進
        、銷貨情形覈實查核，不得逕按本部83年7月9日台財稅
        第831601371 號函辦理，如無法查明營業人確無向其進
        貨，且該涉嫌虛設行號已依規定按期申報進、銷項資料
        ，並按其應納稅額繳納者，應免予補稅處罰。」，再按
        稅務違章案件減免處罰標準第2條第1項第5 款規定：「
        依本法第44條規定應處罰鍰案件，有下列情事之一者，
        免予處罰：…… 5、營利事業取得非實際交易對象所開
        立之憑證，如經查明確有進貨事實及該項憑證確由實際
        銷貨之營利事業所交付，且實際銷貨之營利事業已依法
        處罰。」，又按「惟查事實之認定，應憑證據，為訴訟
        事件所適用之共通原則。行政罰之處罰，雖不以故意為
        要件，然其違法事實之認定，要不能僅憑片面之臆測，
        為裁罰之基礎。」改制前行政法院62年度判字第402 號
        著有判例可資參照。
      2.原告於95年5 月30日向壬○開發股份有限公司（以下簡
        稱壬○公司）承攬新竹縣新豐鄉之綠景莊園野溪工程，
        該造景工程中需要購進之樹苗、樹種、花苗、花卉…等
        ，合計4,500,000 元，原告於是向彰化之務實花農等購
        進花、樹，如原證4 綠景莊園--植栽進貨付款資料，原
        告並取具一般農（漁）民出售農（漁）民產物收據，詳
        見原證5 ，此有原告以所有之土銀中壢分行、渣打銀行
        永安分行開立支票支付渠等農民貨款之資料、銀行甲存
        往來明細對帳單為證，證明原告與渠等農民確有進貨交
        易之事實。依財政部95年5月23日台財稅字第095045355
        00號函釋，可免與處罰。
      3.原處分及原決定機關未查明原告究有無進貨事實及實際
        交易對象，即率以認定原告取得虛設行號辛○公司之不
        實進項發票，作為進項憑證申報扣抵銷項稅額，為無進
        貨事實，僅憑片面之臆測，尚乏明確之證據，更與行政
        法院62年度判字第402號判例相違。
      4.原告向彰化之務實花農等購進花、樹，如原證4 綠景莊
        園--植栽進貨付款資料，原告並取具一般農（漁）民出
        售農（漁）民產物收據，詳見原證5 ，惟因農（漁）民
        產物收據無法作為進項稅額扣抵，且又因會計人員對於
        會計事物處理之不解，導致不慎取得虛設行號辛○公司
        之不實進項發票3張計4,500,000元，作為進項憑證申報
        扣抵銷項稅額，虛報進項稅額225,000 元。退萬步言，
        原告提出支付貨款之資料，證明實際交易對象係渠等農
        民及有進貨之事實，從未依規定取得進項憑證，卻取具
        非實際交易對象之辛○公司所開立之統一發票，原告最
        多也應只有違反稅捐稽徵法第44條之規定，原處分及原
        決定機關逕以營業稅法第51條第5 項之規定，核定補稅
        及處漏稅罰罰鍰，其認事用法即有違誤。
      5.綜上，原告所完成之綠景工程為一事實，其相關證明文
        據皆可加以公斷及供調閱查證，不論是壬○公司、農民
        、進貨單據、工程、合約、照片、支票等等均是，乃為
        可供查核之事實。在在證明原告實際交易對象係渠等農
        民，且與農民交易係有進貨之事實。是故，請撤銷原處
        分及罰鍰，另為適法處分，重新認定原告95年度營業稅
        之補罰案，以維租稅公平正義。
    (二)被告主張之理由：
      1.本稅
        (1)按「營業人當期銷項稅額，扣減進項稅額後之餘額，
          為當期應納或溢付營業稅額。……進項稅額，指營業
          人購買貨物或勞務時，依規定支付之營業稅額。」為
          加值型及非加值型營業稅法第15條第1項及第3項所明
          定。次按「一、營業人以不實進項稅額憑證申報扣抵
          銷項稅額，而觸犯加值型及非加值型營業稅法（以下
          簡稱營業稅法）第51條第5 款規定之案件，參照司法
          院釋字第337 號解釋意旨，應以虛報進項稅額之營業
          人是否逃漏稅款為處罰要件，與開立憑證者之營業稅
          申報繳納情形無涉。二、營業人以不實進項稅額憑證
          申報扣抵銷項稅額之案件……如經查明無進貨事實者
          ，除依營業稅法第15條第1項、第3項及第51條第5 款
          規定補稅處罰外，倘查獲有以詐術或其他不正當方法
          逃漏稅捐之事證，應依本部95年2月6日台財稅字第09
          504508090 號函發布『稅捐稽徵法第41條所定納稅義
          務人逃漏稅行為移送偵辦注意事項』規定移送偵辦刑
          責。三、本部83年7月9日台財稅第831601371號函、8
          4年3月24日台財稅第841614038號函、84年5月23日台
          財稅第841624947號函及95年5月23日台財稅字第0950
          4535500號令，自即日起廢止。」為財政部98年12月7
          日台財稅字第09804577370號令所明釋。
        (2)原告於首揭期間無進貨事實，取具辛○公司開立之統
          一發票3 紙，作為進項憑證申報扣抵銷項稅額，虛報
          進項稅額225,000 元，經財政部臺灣省中區國稅局查
          獲，有該局通報函及刑事案件移送書等資料影本可稽
          ，違反前揭稅法規定，被告所屬桃園縣分局核定補徵
          營業稅額225,000元，並按所漏稅額225,000元處5 倍
          罰鍰1,125,000 元。
        (3)原告係從事花卉、盆栽業，95年度營利事業所得稅結
          算申報毛利率及淨利率分別為13.88 ﹪及8.11﹪，遠
          低於該業（行業標準代號：4613-11 ）同業利潤標準
          毛利率及淨利率28﹪及14﹪。
        (4)辛○公司於95年度取得涉嫌虛設行號等開立不實統一
          發票金額占其總進項比率達100 ﹪，有該公司95年度
          進項來源明細可稽；又依財政部臺灣省中區國稅局刑
          事案件告發書所載，癸○○及子○○係辛○公司登記
          之前後任負責人，於95年4 月至96年4 月間，基於圖
          利自己及幫助他人逃漏稅捐之概括犯意，明知該公司
          未向涉嫌虛設行號慶倫國際有限公司等營業人進貨，
          竟取得渠等虛開不實統一發票32紙，銷售額合計57,1
          11,145元，稅額2,355,560 元，充當該公司進項憑證
          ，又於同時期明知該公司無銷貨事實，竟虛開不實統
          一發票100 紙，銷售額合計56,584,514元，稅額2,82
          9,226 元，交付予丑○工業有限公司等營業人（含原
          告）充當進項憑證使用，持之申報扣抵銷項稅額，不
          法情事已載明甚詳，原告自無可能向該公司進貨。
        (5)本件原查時原告未提示帳簿憑證等資料供核，復查時
          亦未提示，訴願時雖提示付款、銷項工程合約書、預
          算書、報價單、農（漁）民出售農（漁）產物收據等
          資料影本供核，惟查原告提示之銷項工程合約書訂約
          日期為95年5月間（原處分卷第103-106）與取得統一
          發票95年10月間日期不符，進項與銷項金額亦無法勾
          稽，且先銷後進與一般商業常理不合，無法證明該筆
          銷項交易與系爭進項交易相關，更無法證明確有進貨
          事實，經電話通知原告提示系爭進項統一發票及相關
          帳證等資料供核，惟迄未提示，致無從就其訴願事項
          進行審酌。
        (6)本件被告初查時原告未提示帳簿憑證等資料供核，復
          查時亦未提示，訴願時雖提示付款、銷項工程合約書
          、預算書、報價單、農（漁）民出售農（漁）產物收
          據等資料影本供核，惟查原告提示之銷項工程合約書
          訂約日期為95年5月間（原處分卷第103-106頁）與取
          得統一發票95年10月間日期不符，進項與銷項金額亦
          無法勾稽，且先銷後進與一般商業常理不合，無法證
          明該筆銷項交易與系爭進項交易相關，更無法證明確
          有進貨事實，經電話通知原告提示系爭進項統一發票
          及相關帳證等資料供核，惟迄未提示，致無從就其主
          張事項進行審酌。
        (7)依原告所提示綠景莊園- 植栽進貨付款資料及農（漁
          ）民出售農（漁）產物收據加以查核，經被告就上述
          資料據以核對發現：
          原告於本訴訟卷附之綠景莊園- 植栽進貨付款紙本
            資料，核與99年8 月10日準備程序開庭後，於99年
            8 月12日以E-MAIL方式傳送電子檔案與被告之資料
            前、後不一，合先陳明。
          次依原告提示之農（漁）民出售農（漁）產物收據
            共計111紙，其中101紙收據僅載有年度，並無詳細
            進貨月份及日期，且該農民收據之品名僅記載「草
            花」、「苗木」一批，並無各草花或苗木之細項品
            名、數量及單價，而係由原告自行於收據空白處填
            寫各草花或苗木之細項品名、數量及單價，經查該
            收據張數有多達27紙（例如：收據編號17、18、20
            、23、25、29、30……等）之金額合計數，核與原
            告自行填寫之單價及數量相乘之合計數不合。
          又經被告就原告99年8 月12日以E-MAIL方式傳送與
            被告之綠景莊園- 植栽進貨付款明細電子檔，據以
            抽核序號第2 、3 、5 、13、22、24、26、35、36
            、43、66、77、81、84、93、94、102 、104 、11
            1 、129 、135 、142 、152 、181 、189 、195
            、202 、215 號所載明細，經查該明細資料之數量
            、單價，核與農（漁）民出售農（漁）產物收據所
            載資料均不相符。
          另原告主張取具辛○公司不實統一發票係因承攬太
            和開發股份有限公司之綠景莊園野溪工程所需，向
            彰化務實花農購進植栽，有開立支票付款及銀行甲
            存往來明細對帳單為證，經查該綠景莊園- 植栽進
            貨付款明細，尚涵蓋其他案件貨款，且所載票面金
            額核與農（漁）民出售農（漁）產物收據金額無法
            勾稽相符。
          原告主張取具辛○公司不實統一發票係因承攬壬○
            開發股份有限公司之綠景莊園野溪工程所需，向彰
            化務實花農購進植栽，有開立支票付款及銀行甲存
            往來明細對帳單為證，貨款均已支付與貨物實際提
            供人（即農民），經查原告所提示之農（漁）民出
            售農（漁）產物收據，該收據上之農（漁）姓民均
            以「個人」名義簽名或蓋章，此與原告製作之綠景
            莊園- 植栽進貨付款明細，該貨款均以「廠商」名
            義為給付對象，另原告提示之臺灣土地銀行中壢分
            行及渣打商業銀行永安分行之支票存款往來明細對
            帳單之金額，其中除支付原告主張之綠景莊園工程
            外，尚含蓋其他案件之款項，惟原告並未提示該支
            票正、反面影本及所稱其他案件款項之事證，藉以
            證明其支付貨款之事實，又查其支付綠景莊園工程
            之款項中，核與廠商請款金額不符者，有中花園藝
            、良美苗圃、新科園藝等3 家廠商（詳附件1 ）。
          綜上，原告所提示之上述資料，難謂非為虛偽不實
            交易所作之相關文件，顯為臨訟補具。
        (9)綜上，原告無進貨事實，取具辛○公司開立之不實進
          項憑證申報扣抵銷項稅額，已構成逃漏稅，原告並出
          具承諾書承認違章事實在案，依首揭規定，原核定補
          徵營業稅額225,000元並無不合，請予維持。
      2.罰鍰
        (1)按「納稅義務人，有左列情形之一者，除追繳稅款外
          ，按所漏稅額處1 倍至10倍罰鍰，並得停止其營業…
          …五、虛報進項稅額者。」為加值型及非加值型營業
          稅法第51條第5款所明定。
        (2)本件違章事證明確已如前述，原按所漏稅額225,000
          元處5倍罰鍰1,125,000元並無違誤，請續予維持。
      3.綜上論述，原處分及所為復查、訴願決定並無違誤，請
        准如答辯之聲明判決。
    理  由
一、本件被告代表人原為陳文宗，訴訟中變更為邱政茂，復變更
    為吳自心，業據被告新任代表人提出承受訴訟狀聲明承受訴
    訟，核無不合，應予准許。
二、按「營業人當期銷項稅額，扣減進項稅額後之餘額，為當期
    應納或溢付營業稅額。」、「進項稅額，指營業人購買貨物
    或勞務時，依規定支付之營業稅額。」、「營業人左列進項
    稅額，不得扣抵銷項稅額：一、購進之貨物或勞務未依規定
    取得並保存第33條所列之憑證者。」、「營業人以進項稅額
    扣抵銷項稅額者，應具有載明其名稱、地址及統一編號之左
    列憑證：一、購買貨物或勞務時，所取得載有營業稅額之統
    一發票。」、「納稅義務人，有左列情形之一者，除追繳稅
    款外，按所漏稅額處1 倍至10倍罰鍰，並得停止其營業：一
    、……五、虛報進項稅額者。」分別為營業稅法第15條第1
    項、第3 項、第19條第1 項第1 款、第33條第1 款、第51條
    第5 款所明定。又「一、營業人以不實進項稅額憑證申報扣
    抵銷項稅額，而觸犯加值型及非加值型營業稅法（以下簡稱
    營業稅法）第51條第5 款規定之案件，參照司法院釋字第33
    7 號解釋意旨，應以虛報進項稅額之營業人是否逃漏稅款為
    處罰要件，與開立憑證者之營業稅申報繳納情形無涉。二、
    營業人以不實進項稅額憑證申報扣抵銷項稅額之案件……如
    經查明無進貨事實者，除依營業稅法第15條第1 項、第3 項
    及第51條第5 款規定補稅處罰外，倘查獲有以詐術或其他不
    正當方法逃漏稅捐之事證，應依本部95年2 月6 日台財稅字
    第09504508090 號函發布『稅捐稽徵法第41條所定納稅義務
    人逃漏稅行為移送偵辦注意事項』規定移送偵辦刑責。三、
    本部83年7 月9 日台財稅第831601371 號函、84年3 月24日
    台財稅第841614038 號函、84年5 月23日台財稅第84162494
    7 號函及95年5 月23日台財稅字第09504535500 號令，自即
    日起廢止。」為財政部98年12月7 日台財稅字第0980457737
    0 號令所明釋。
三、本件原告於95年9 月至10月間無進貨事實，涉嫌取具辛○公
    司開立之統一發票，銷售額合計4,500,000元，營業稅額225
    ,000元，作為進項憑證申報扣抵銷項稅額，經財政部臺灣省
    中區國稅局查獲，有該局通報函及刑事案件移送書等資料影
    本可稽，通報被告機關審理結果，違章成立，初查乃核定補
    徵營業稅額225,000元，並依營業稅法第51條第5款規定，按
    所漏稅額225,000元處5倍之罰鍰計1,125,000 元。原告不服
    ，未敘明理由申請復查，經被告機關復查決定以，業於98年
    10月2 日通知原告於98年10月12日前補具復查理由及相關證
    明文件供核，惟迄未補具，致無從就其復查事項進行審酌，
    原核定補徵營業稅額225,000 元及罰鍰並無不合為由，駁回
    其復查之申請。原告猶表不服，提起訴願遭決定駁回。
四、原告循序起訴意旨略以：原告向壬○公司承攬綠景莊園野溪
    工程，需要購進之樹苗、樹種、花苗、花卉…等，於是向彰
    化之花農等購進花、樹，此有壬○公司、農民進貨單據、開
    立支票支付貨款之資料、銀行甲存往來明細對帳單、工程、
    合約、照片等等為證，證明原告與渠等農民確有進貨交易之
    事實，並非無進貨事實。依財政部95年5 月23日台財稅字第
    09504535500 號函釋，可免與處罰。被告未查明原告究有無
    進貨事實及實際交易對象，即率以認定原告無進貨事實，尚
    乏明確之證據。因農（漁）民產物收據無法作為進項稅額扣
    抵，且又因會計人員對於會計事物處理之不解，致不慎取得
    辛○公司之不實進項發票作為進項憑證申報扣抵銷項稅額，
    虛報進項稅額225,000 元。原告最多也應只有違反稅捐稽徵
    法第44條之規定，原處分逕以營業稅法第51條第5 項之規定
    ，核定補稅及處漏稅罰罰鍰，認事用法即有違誤，爰請求判
    決如聲明所示云云。
五、本件兩造之爭點為：被告機關以原告無進貨事實，取具辛○
    公司開立之統一發票，作為進項憑證申報扣抵銷項稅額，核
    定補徵營業稅額225,000 元，並罰鍰1,125,000 元，是否適
    法？經查：
（一）按司法院釋字第537 號解釋意旨，稅務案件因具有課稅資
      料多為納稅義務人所掌握及大量性行政之事物本質，稽徵
      機關欲完全調查及取得相關資料，容有困難；是為貫徹課
      稅公平原則，應認屬納稅義務人所得支配或掌握之課稅要
      件事實，納稅義務人應負有提供資料之協力義務。稽徵機
      關說明對課稅處分之要件事實而言，為權利發生事實者，
      例如營業稅，有關銷售額計算基礎之銷項收入，依行政訴
      訟法第136 條規定，雖應由稅捐稽徵機關負舉證責任；至
      進項稅額涉及稅捐債權之成立，計算營業人實際應納稅額
      時，列為計算之減項，屬稅捐債務之消滅事實，故有關進
      項稅額之存在應由主張扣抵之納稅義務人負舉證責任，其
      必須證明「進貨事實」之真實性，又有關真實之交易及交
      易之書面資料，係由原告作成，交易之對象原告知之最詳
      ，交易之書面資料又完全由其所掌握，基於「證據資料掌
      握」與「舉證便利」等因素對舉證責任分配法則之影響，
      原告自應就證據資料蒐集及詮釋負擔部分協力義務，此亦
      為上揭司法院釋字第537 號解釋意旨所闡明。
（二）次查，原告係從事花卉、盆栽業，95年度營利事業所得稅
      結算申報毛利率及淨利率分別為13.88 ﹪及8.11﹪，遠低
      於該業（行業標準代號：4613-11 ）同業利潤標準毛利率
      及淨利率28﹪及14﹪；而原告於95年9 月至10月間，取具
      辛○公司開立之統一發票，銷售額合計4,500,000 元，營
      業稅額225,000 元，作為進項憑證申報扣抵銷項稅額之事
      實，為原告所不爭，並有原告95年度營利事業所得稅結算
      申報書、營業人銷售額與稅額申報書、專案申請調檔統一
      發票查核清單、營業稅年度資料查詢、進銷項憑證明細資
      料等附原處分卷內可稽。
（三）辛○公司於95年度取得涉嫌虛設行號等開立不實統一發票
      金額占其總進項比率達100 ﹪，有該公司95年度進項來源
      明細可稽；又原查時原告未提示帳簿憑證等資料供核，復
      查時亦未提示，訴願時雖提示付款、銷項工程合約書、預
      算書、報價單、農（漁）民出售農（漁）產物收據等資料
      影本供核，惟查原告提示之銷項工程合約書訂約日期為95
      年5 月間（原處分卷第103-106 頁）與取得統一發票95年
      10月間日期不符，其進項與銷項金額亦無法勾稽，且先銷
      後進與一般商業常理不合，無法證明該筆銷項交易與系爭
      進項交易相關，更無法證明確有進貨事實。
（四）原告雖主張取具辛○公司不實統一發票係因承攬壬○開發
      股份有限公司之綠景莊園野溪工程所需，向彰化務實花農
      購進植栽，有開立支票付款及銀行甲存往來明細對帳單為
      證，貨款均已支付與貨物實際提供人（即農民）云云；但
      查：依原告提出之農（漁）民出售農（漁）產物收據共計
      111 紙（本院卷第212-225 頁，收據右上方編有序號1-11
      1 ），其中101 紙收據僅載有年度，並無詳細進貨月份及
      日期，且該農民收據之品名僅記載「草花」、「苗木」一
      批，並無各草花或苗木之細項品名、數量及單價，而係由
      原告自行於收據空白處填寫各草花或苗木之細項品名、數
      量及單價，經查該收據張數有多達27紙（例如：收據編號
      17、18、20、23、25、29、30……等）之金額合計數，核
      與原告自行填寫之單價及數量相乘之合計數不合。又原告
      所提示之農（漁）民出售農（漁）產物收據，該收據上之
      農（漁）姓民均以「個人」名義簽名或蓋章，此與原告製
      作之綠景莊園- 植栽進貨付款明細（本院卷第128-146 頁
      ）該貨款均以「廠商」名義為給付對象，亦顯然不同。被
      告就原告所提綠景莊園- 植栽進貨付款明細，據以抽核序
      號第2 、3 、5 、13、22、24、26、35、36、43、66、77
      、81、84、93、94、102 、104 、111 、129 、135 、14
      2 、152 、181 、189 、195 、202 、215 號所載明細，
      經查該明細資料之數量、單價，核與其所提農（漁）民出
      售農（漁）產物收據所載資料均不相符（詳細查對對照表
      參本院卷第190-211 頁）。原告所提綠景莊園- 植栽進貨
      付款明細，尚涵蓋其他案件貨款，且所載票面金額核與農
      （漁）民出售農（漁）產物收據金額無法勾稽相符。又原
      告提示之臺灣土地銀行中壢分行及渣打商業銀行永安分行
      之支票存款往來明細對帳單之金額，其中除支付原告主張
      之綠景莊園工程外，尚含蓋其他案件之款項，惟原告並未
      提示該支票正、反面影本及所稱其他案件款項之事證，藉
      以證明其支付貨款之事實。其支付綠景莊園工程之款項中
      ，核與廠商請款金額亦屬不符（支付中花園藝、良美苗圃
      、新科園藝等3 家廠商之票據日期、票面金額、綠景工程
      款項、其他案件款項、請款金額等詳被告附件1-- 本院卷
      第276-277 頁。）從而，原告所提出事證，均無法確實勾
      稽證明有進貨之事實。其取具辛○公司開立之不實進項憑
      證申報扣抵銷項稅額，已構成逃漏稅，原告並曾於98年2
      月10日出具承諾書承認無進貨事實，取得不實統一發票之
      違章事實在案，有承諾書附原處分卷第2 頁可佐。被告依
      首揭規定，原核定補徵營業稅額225,000 元，並無不合。
（五）罰鍰部分：原告於95年9 月至10月間無進貨事實，取具辛
      ○公司開立之統一發票，銷售額合計4,500,000 元，營業
      稅額225,000 元，作為進項憑證申報扣抵銷項稅額之違章
      事證明確，已如前述，且原告於98年2 月10日至被告機關
      出具承諾書承認違章事實在案，惟迄未補繳本稅，被告參
      酌財政部99年1 月26日台財稅字第09800557980 號令修正
      之稅務違章案件裁罰金額或倍數參考表，按所漏稅額225,
      000 元處5 倍之罰鍰計1,125,000 元，經核尚無違誤。又
      原告既未能提示足以佐證確有進貨之資料供核，尚難認定
      其有進貨事實，自無應依規定取得憑證而未取得之情事，
      亦無另依稅捐稽徵法第44條規定處罰之必要，遑論該條但
      書或稅務違章案件減免處罰標準第2 條第1 項第5 款規定
      之適用，併予指明。
六、綜上論述，原告起訴論旨，並非足採。被告機關以原告無進
    貨事實，取具辛○公司開立之統一發票，作為進項憑證申報
    扣抵銷項稅額，核定補徵營業稅額225,000 元，並罰鍰1,12
    5,000 元，揆諸首揭規定，並無違誤，復查及訴願決定，遞
    予維持，亦無不合，原告徒執前詞，訴請撤銷，為無理由，
    應予駁回。
七、本件事證已臻明確，兩造其餘主張及證據，核與本判決所得
    心證及結果不生影響，毋庸逐一論述，附此敘明。
八、據上論結，本件原告之訴為無理由，爰依行政訴訟法第98條
    第1項前段，判決如主文。
中    華    民    國    99    年    10    月    21    日
                       臺北高等行政法院第六庭
                               審判長法  官     闕銘富
                                     法  官     林育如
                                     法  官     許瑞助
上為正本係照原本作成。
如不服本判決，應於送達後20日內，向本院提出上訴狀並表明上
訴理由，如於本判決宣示後送達前提起上訴者，應於判決送達後
20日內補提上訴理由書（須按他造人數附繕本）。
中    華    民    國    99    年    10    月    21    日
                                     書記官     吳芳靜

司法院資訊處製作；財團法人民間司法改革基金會備份。
